【裁判字號】    89,易,2581
【裁判日期】    890915
【裁判案由】    侵占
【裁判全文】
臺灣板橋地方法院刑事判決                        八十九年度易字第二五八一號
    公  訴  人  臺灣板橋地方法院檢察署檢察官
    被      告  乙○○
右列被告因侵占案件，經檢察官提起公訴（八十九年度偵緝字第五五六號），本院判
決如左：
    主  文
乙○○意圖為自己不法之所有，而侵占自己持有他人之物，處有期徒刑肆月。
    事  實
一、乙○○於民國八十七年間，曾因業務侵占案件，經本院判處有期徒刑七月，緩刑
    三年確定，現仍於緩刑期間。緣甲○○於八十八年五月初，將其持有發票人羅環
    鳳、面額新台幣（下同）七萬元、票號ＱＣ0000000、發票日八十八年五
    月三十日之支票一紙交予其女王亦揚，王亦揚於同年五月中旬，在台北縣三重市
    ○○路○段三號，將該支票交予張家豪，委託張家豪幫其調現，適乙○○在場，
    稱可幫忙調現，張家豪遂將該支票交予乙○○，委託乙○○向他人調現，詎乙○
    ○於同年五月間某日，竟意圖為自己不法之所有，侵占該支票，並持往金之帥實
    業股份有限公司（下稱金之帥公司）所經營之舞廳消費，而交予該公司之大班曾
    居垟。嗣因乙○○未交付現金予張家豪，張家豪再告知甲○○，甲○○不甘損失
    ，乃於同年五月二十八日，以遺失為由將該支票掛失止付（所涉誣告罪部分，業
    經台灣台北地方法院檢察署檢察官向台灣台北地方法院聲請簡易判決處刑），而
    金之帥公司職員唐偉明於同年五月三十一日提示該支票，而經警循線查悉上情。
二、案經甲○○訴請台北市政府警察局萬華分局移送台灣台北地方法院檢察署呈請台
    灣高等法院檢察署檢察長令轉台灣板橋地方法院檢察署檢察官偵查起訴。
    理  由
一、訊據被告乙○○矢口否認有右揭侵占犯行，辯稱：該支票係張家豪向其調現，其
    有拿存摺、印章叫張家豪去領錢，因公司只撥一半薪水三萬元，錢不夠，張家豪
    未領到錢，票主即去報遺失等語。經查右揭犯罪事實，業據告訴人甲○○於警訊
    及偵查時指訴綦詳。證人張家豪於偵查中亦證稱：係委託被告去調現，被告未調
    到現金，反而拿去別處抵押等語（見八十八年度偵字第二五八七五號卷第八頁背
    面），並未言及被告曾交付存摺、印章，惟因存摺內現金不足，而未領到錢等情
    。且被告於偵查中供稱：張家豪交該支票交給伊，要伊幫其調現等語（見八十九
    年度偵緝字第五五六號第十一頁背面），是張家豪係委託被告向他人調現，而非
    向被告調現。故被告所辯，顯不可採。後被告於金之帥公司跳舞消費，而將該支
    票交予大班曾居垟等情，業據證人唐偉明於警訊及偵查中證述綦詳。此外，復有
    遺失票據申報書、掛失止付票據提示人資料查報表各一紙附卷可稽。本件事證明
    確，被告犯行堪予認定。
二、核被告所為，係犯刑法第三百三十五條第一項侵占罪。爰審酌被告於八十七年間
    ，曾因業務侵占案件，經本院判處有期徒刑七月，緩刑三年確定，現仍於緩刑期
    間，仍不知悔改，復犯本件犯行、犯罪之動機、手段、所侵占之金額，及事後否
    認犯行等一切情狀，量處如主文所示之刑。
據上論斷，應依刑事訴訟法第二百九十九條第一項前段，刑法第三百三十五條第一項
，罰金罰鍰提高標準條例第一條前段，判決如主文。
本案經檢察官郭緯中到庭執行職務
中      華      民      國    八十九    年      九      月     十五     日
                                      臺灣板橋地方法院刑事第五庭
                                          法  官  李世華
右正本證明與原本無異。
如不服本判決，應於判決送達後十日內，向本院提出上訴狀。
                                          書記官  卓聖智
中      華      民      國    八十九    年      九      月     二十     日
附錄論罪科刑法條：
刑法第三百三十五條
意圖為自己或第三人不法之所有，而侵占自己持有他人之物者，處五年以下有期徒刑
、拘役或科或併科一千元以下罰金。
前項之未遂犯罰之。


司法院資訊處製作；財團法人民間司法改革基金會備份。
